【裁判字號】    89,易,338
【裁判日期】    891102
【裁判案由】    竊盜
【裁判全文】
臺灣宜蘭地方法院刑事判決                          八十九年度易字第三三八號
    公  訴  人  臺灣宜蘭地方法院檢察署檢察官
    被      告  乙○○
右列被告因竊盜案件，經檢察官聲請簡易判決處刑（八十九年度偵字第二五一號）及
移送併辦（八十九年度偵字第一九四五號），經本院宜蘭簡易庭受理後，認不宜以簡
易判決處刑移送前來，本院適用通常程序判決如左：
    主  文
乙○○共同連續攜帶凶器竊盜，處有期徒刑捌月。
    事  實
一、乙○○意圖為自己不法之所有，基於概括犯意，先於民國八十九年一月四日十四
    時許，在宜蘭縣宜蘭市○○街十二巷十一號前，以不詳之方式，竊得甲○○所有
    車號ＲＤＹ－０五一號輕型機車乙部，供己騎乘使用，嗣於同年月十五日十六時
    四十分許，在宜蘭縣宜蘭市○○路與昇平街口為警查獲。後於同年七月十三日十
    時許，在宜蘭縣宜蘭市○○路旁丙○○所有之竹筍園，夥同陳文成（另案審結）
    基於共同之犯意聯絡，由陳文成以置於前述竹筍園中在客觀上足以危害人之生命
    、身體安全而具有危險性之鐵製圓鍬之凶器，挖取並竊得竹筍園中之竹筍十四支
    ，由乙○○裝入布袋中，後經丙○○發現報警，乙○○與陳文成始將包含竹筍十
    四支在內之布袋丟棄在地而逃離現場，嗣於同日十二時十五分許，在宜蘭縣金六
    結營區後門附近為警查獲。
二、案經宜蘭縣警察局宜蘭分局報由臺灣宜蘭地方法院檢察署檢察官偵查起訴。
    理  由
一、訊據被告乙○○矢口否認右揭竊盜事實，辯稱：八十九年一月上旬某日，我腳踏
    車失竊，有好幾名男女我都不認識，看我無法回家，才拿鑰匙給我騎乘機車回家
    ，那天我喝醉了；我和陳文成只是在竹筍園內喝酒而已，我當時喝醉了，我沒有
    偷竹筍云云。經查：右揭犯罪事實，業據被害人甲○○之父胡昭南陳述在卷，復
    經被害人丙○○指訴甚詳，核與證人即共犯陳文成供述相符，並有贓物認領保管
    單二紙及ＲＤＹ－０五一號輕型機車之車輛竊盜、車牌失竊資料個別查詢報表查
    詢車輛認可資料乙紙附卷足參。至被告辯稱機車係不知名男女看我無法回家所借
    云云，所辯顯與社會常情相違，顯不足採。本件事證明確，被告犯行已堪認定。
二、查鐵製圓鍬在客觀上足以持之作為危害人之生命、身體安全而具有危險性之凶器
    ，核被告所為，係犯刑法第三百二十一條第一項第三款、第三百二十條第一項之
    罪。被告與陳文成間，就攜帶凶器竊盜犯行之罪，有犯意聯絡及行為分擔，應論
    以共同正犯。被告先後二次竊盜行為，時間緊接、手法相同、觸犯基本構成要件
    相同之罪，顯係基於概括犯意為之，應依連續犯之規定論以攜帶凶器竊盜之一罪
    ，並加重其刑。公訴人雖僅就被告竊得機車之犯行部分予以起訴，然檢察官就犯
    罪事實一部起訴者，其效力及於全部，本件被告與陳文成共犯攜帶凶器竊盜部分
    之犯罪事實，與前揭論罪科刑之部分，有連續犯之裁判上一罪關係，已如前述，
    本院自應就檢察官移送併辦部分併予審理，又本院雖論以情節較重而未據起訴之
    攜帶凶器竊盜罪，惟此部分係因犯罪事實之擴張所致，無須變更起訴法條，附此
    敘明。爰審酌被告之品行、犯罪手段、竊得財物之價值、犯後空言狡辯之態度等
    一切情狀，量處如主文所示之刑。又扣案之機車鑰匙一把非屬被告所有；鐵製圓
    鍬亦非屬被告及共犯陳文成所有，業據被告及共犯陳文成供述在卷，爰均不併予
    宣告沒收，附此敘明。
據上論斷，應依刑事訴訟法第二百九十九條第一項前段、第四百五十二條，刑法第二
十八條、第五十六條、第三百二十一條第一項第三款，判決如主文。
本案經檢察官林吉泉到庭執行職務
中      華      民      國    八十九    年      十一      月      二    日
                                  臺灣宜蘭地方法院刑事第二庭
                                          法  官  林  俊  廷
右正本證明與原本無異。
如不服本判決，應於判決送達後十日內，向本院提出上訴狀。（應附繕本）
                                          書記官  陳  憲  文
中      華      民      國    八十九    年      十一      月      三    日
附錄法條
刑法第三百二十一條第一項第三款
犯竊盜罪而有左列情形之一者，處六月以上五年以下有期徒刑：
三、攜帶兇器而犯之者。


司法院資訊處製作；財團法人民間司法改革基金會備份。
